# 求助陈版主工资薪酬

提问人：yy123 时间：2019-09-18 14:00:17
陈版主
您好！
我想请教下，内部招聘推荐奖励属于职工薪酬中的工资吗？
员工每天固定的就餐补贴，没有发票，属于福利费吗？是否需要交纳个税？

回答人：chenyiwei
1 、内部招聘推荐奖励如果是非常规性的，则不纳入工资总额，但仍归入应付职工薪酬核算，属于其他短期薪酬。
2 、员工每天固定的就餐补贴属于工资而不是福利费。可列入福利费的是“企业尚未分离的内设集体福利部门所发生的设备、设施和人员费用，包括职工食堂、职工浴室、理发室、医务所、托儿所、疗养院、集体宿舍等集体福利部门设备、设施的折旧、维修保养费用以及集体福利部门工作人员的工资薪金、社会保险费、住房公积金、劳务费等人工费用”。
企业为职工提供的交通、住房、通讯待遇，已经实行货币化改革的，按月按标准发放或支付的住房补贴、交通补贴或者车改补贴、通讯补贴，应当纳入职工工资总额，不再纳入职工福利费管理；尚未实行货币化改革的，企业发生的相关支出作为职工福利费管理，但根据国家有关企业住房制度改革政策的统一规定，不得再为职工购建住房。企业给职工发放的节日补助、未统一供餐而按月发放的午餐费补贴，应当纳入工资总额管理。